【裁判字號】    98,訴,2768
【裁判日期】    980831
【裁判案由】    毒品危害防制條例
【裁判全文】
臺灣板橋地方法院刑事判決              98年度訴字第2768號
公  訴  人  臺灣板橋地方法院檢察署檢察官
被      告  甲○○
上列被告因毒品危害防制條例案件，經檢察官提起公訴（98年度
毒偵字第4805號），本院依簡式審判程序判決如下：
    主  文
甲○○施用第一級毒品，累犯，處有期徒刑柒月。扣案海洛因殘
渣袋貳只內之微量海洛因均沒收銷燬之；上開海洛因之外包裝袋
貳只、注射針筒支均沒收。
    事  實
一、甲○○前因施用毒品案件，經本院以93年度毒聲字第470 號
    裁定送觀察、勒戒後，認有繼續施用毒品之傾向，復經本院
    以93年度毒聲字第875 號裁定令入戒治處所施以強制戒治，
    嗣於民國94年3 月4 日執行完畢釋放出所，並由臺灣板橋地
    方法院檢察署檢察官以94年度戒毒偵字第164 號為不起訴處
    分確定。復因連續施用第一級毒品案件，經本院以94年度訴
    字第2038號刑事判決判處有期徒刑八月確定，嗣經本院以96
    年度聲減字第7911號裁定減為有期徒刑四月確定；又因施用
    第一級、第二級毒品案件，經本院以96年度訴緝字第190 號
    刑事判決分別判處有期徒刑九月、三月，減為有期徒刑四月
    又十五日、一月又十五日，應執行有期徒刑五月又十五日確
    定；另因施用第一級、第二級毒品案件，經本院以96年度訴
    字第3702號刑事判決分別判處有期徒刑九月、三月，應執行
    有期徒刑十月確定。上開各罪刑經接續執行後，甫於97年12
    月18日縮刑期滿執行完畢。
二、詎甲○○仍不知悛悔，復基於施用第一級毒品海洛因之犯意
    ，於98年3 月28日上午7 時許，在其位於臺北縣樹林市○○
    街8 號之住處內，先以將海洛因粉末摻水稀釋後，再以針筒
    注入身體之方式，非法施用海洛因一次。嗣於98年3 月30日
    夜間11時25分許，在國道三號高速公路南向車道72公里處為
    警查獲，並當場扣得海洛因殘渣袋二只、注射針筒三支等物
    。另經警採其尿液送驗後，呈鴉片類（嗎啡）陽性反應，而
    悉上情。
三、案經國道公路警察局第六警察隊移送臺灣桃園地方法院檢察
    署檢察官呈請臺灣高等法院檢察署檢察長令轉臺灣板橋地方
    法院檢察署檢察官偵查起訴。
    理  由
一、本件被告甲○○所犯係死刑、無期徒刑、最輕本刑為三年以
    上有期徒刑以外之罪，其於準備程序中就被訴事實為有罪之
    陳述，經法官告知簡式審判程序之旨，並聽取公訴人及被告
    之意見後，本院業已於98年8 月28日依刑事訴訟法第273 條
    之1 第1 項之規定，合議裁定由受命法官獨任進行簡式審判
    程序，合先敘明。
二、前揭事實業據被告於警詢、偵查及本院審理中均供承不諱，
    而其於上開時、地為警查獲後所採尿液，經送臺灣檢驗科技
    股份有限公司以EIA 酵素免疫分析法初步檢驗，再以GC/MS
    氣相層析質譜儀法確認檢驗結果，確均呈鴉片類（嗎啡）陽
    性反應乙節，亦有該公司98年4 月10日編號：UL/2009/3077
    4 號濫用藥物檢驗報告、尿液檢體編號對照表各一紙附卷可
    稽，暨海洛因殘渣袋二只及其施用毒品之器具注射針筒三支
    等物扣案可資佐證，被告之自白既有上開證據足資補強，應
    堪信為真實。據此，本案事證明確，被告犯行堪以認定。
三、被告前因施用毒品案件，經本院以93年度毒聲字第470 號裁
    定送觀察、勒戒後，認有繼續施用毒品之傾向，復經本院以
    93年度毒聲字第875 號裁定令入戒治處所施以強制戒治，嗣
    於94年3 月4 日執行完畢釋放出所，並由臺灣板橋地方法院
    檢察署檢察官以94年度戒毒偵字第164 號為不起訴處分確定
    等情，有臺灣高等法院被告前案紀錄表一份在卷可參，其再
    犯本件施用第一級毒品之罪，係於強制戒治執行完畢釋放後
    五年內再犯毒品危害防制條例第10條第1 項之罪，依該條例
    第23條第2 項規定，應逕予論罪科刑。
四、論罪科刑部分：
(一)按海洛因係毒品危害防制條例第2 條第2 項第1 款所定之第
    一級毒品，故核被告所為，係犯上開條例第10條第1 項之施
    用第一級毒品罪。其施用前持有海洛因之行為，為其施用之
    高度行為所吸收，而不另論罪。
(二)被告前因連續施用第一級毒品案件，經本院以94年度訴字第
    2038號刑事判決判處有期徒刑八月確定，嗣經本院以96年度
    聲減字第7911號裁定減為有期徒刑四月確定；又因施用第一
    級、第二級毒品案件，經本院以96年度訴緝字第190 號刑事
    判決分別判處有期徒刑九月、三月，減為有期徒刑四月又十
    五日、一月又十五日，應執行有期徒刑五月又十五日確定；
    另因施用第一級、第二級毒品案件，經本院以96年度訴字第
    3702號刑事判決分別判處有期徒刑九月、三月，應執行有期
    徒刑十月確定。上開各罪刑經接續執行後，甫於97年12月18
    日縮刑期滿執行完畢乙節，有上開被告前案紀錄表一份在卷
    可按，其受有期徒刑執行完畢後五年內，故意再犯本件有期
    徒刑以上之罪，為累犯，應依刑法第47條第1 項之規定加重
    其刑。
(三)本院爰審酌被告前已有因施用毒品而經觀察、勒戒、強制戒
    治及多次論罪科刑之紀錄，業如上述，猶再犯本件施用毒品
    犯行，可徵其悔意不深，遠離毒品之意志薄弱，惟其施用毒
    品係自戕行為，對他人法益尚無具體危害，及其施用毒品之
    動機，犯罪後坦承犯行之態度，暨其現已懷孕三十週，將有
    幼嬰待其撫育等一切情狀，認檢察官具體求刑有期徒刑一年
    稍屬過重，依法量處如主文所示之刑，以示懲儆。
(四)扣案海洛因殘渣袋二只內之微量海洛因係第一級毒品，不問
    屬於犯人與否，均應依毒品危害防制條例第18條第1 項前段
    規定宣告沒收銷燬之。至盛裝上開海洛因之外包裝袋二只，
    有防制毒品裸露、潮濕及便於攜帶之功能，與注射針筒三支
    ，均係被告所有供犯本件施用毒品犯行所用之物，業據其供
    承在卷，爰均併依刑法第38條第1 項第2 款之規定沒收之。
據上論斷，應依刑事訴訟法第273 條之1 第1 項、第299 條第1
項前段，毒品危害防制條例第10條第1 項、第18條第1 項前段，
刑法第11條前段、第47條第1 項、第38條第1 項第2 款，判決如
主文。
本案經檢察官吳宗光到庭執行職務。
中    華    民    國    98    年    8     月    31    日
                  刑事第十三庭  法  官 張紹省
以上正本證明與原本無異
如不服本判決應於送達後十日內向本院提出上訴狀。
                                書記官 周雅玲
中    華    民    國    98    年    8     月    31    日
附錄本案論罪科刑法條全文：
毒品危害防制條例第10條第1項
施用第一級毒品者，處六月以上五年以下有期徒刑。


司法院資訊處製作；財團法人民間司法改革基金會備份。
